【裁判字號】    92,台抗,269
【裁判日期】    920626
【裁判案由】    貪污治罪條例聲請法官迴避
【裁判全文】
最高法院刑事裁定                                九十二年度台抗字第二六九號
    抗  告  人  甲○○
右抗告人因貪污治罪條例案件，不服台灣高等法院高雄分院中華民國九十二年五月十
九日駁回其聲請法官迴避之裁定（九十二年度聲字第一二○號），提起抗告，本院裁
定如左：
    主  文
抗告駁回。
    理  由
本件原裁定以：刑事訴訟法第十八條第二款所定，聲請法官迴避原因所謂「足認其執
行職務有偏頗之虞者」，係指法官對於訴訟事件有特別利害關係或與被告、被害人之
一造有密切之交誼，具有故舊恩怨或其他情形，客觀上足認其為不公平之審判而言，
並須有具體事實，足認為其執行職務，確有偏頗之情形，若僅出於私意之推測，或對
於法官之指揮訴訟、證據調查、訊問方法或強制處分權之行使有所不滿，均不足指為
執行職務有偏頗之虞之具體事實。經查，抗告人所指原審法官即庭長王憲義曾於審理
抗告人另案充任被告周純父子詐欺案件之選任辯護人時，限制辯護人即抗告人之發言
時間，剝奪其辯護權之行使，並於庭外向其姪兒王文山夫婦陳述有關抗告人涉及本件
圖利案件之人身攻擊行為云云，固提出原審九十年度上易字第二四六號刑事判決書影
本一件為憑，惟該判決書僅能證明抗告人曾為被告周純、周懿成之共同選任辯護人，
並無法佐證該案審判長王憲義有何違法限制抗告人之發言，或剝奪其辯護權之行為；
且限制當事人或辯護人不當之發言，誠屬審判長為維持訴訟程序進行所必要之訴訟指
揮權，為法院組織法第八十八條所明定之權限，抗告人未舉證說明王憲義庭長之限制
其發言有何不當，空言指摘其剝奪辯護權之行使，尚嫌無據。而所謂王憲義庭長在庭
外向他人陳述有關抗告人涉及本件圖利案件之行為一節，亦未據抗告人舉證以實其說
，難認有此事實；且其當時確因違反貪污治罪條例案件，尚在原審審理中，王憲義庭
長縱有因訴訟關係人詢及，而為事實上之陳述，尤難指為誹謗名譽之人身攻擊行為，
抗告人此部分所認，容有誤會。至其有無以被告黃榮豐名義另案聲請王憲義庭長及該
案受命法官謝靜雯一起迴避，核與本件聲請迴避之事由無關，不能強為牽連，指稱已
與王憲義庭長存有夙怨嫌隙，難期其能公平審判，此部分純屬個人主觀之臆測，亦非
可取。因認其聲請與要件不合，難認正當，予以駁回。經核於法並無不合，抗告意旨
仍執前詞，任意指摘，並無理由，應予駁回。
據上論結，應依刑事訴訟法第四百十二條，裁定如主文。
中      華      民      國    九十二    年      六      月    二十六    日
                              最高法院刑事第五庭
                                  審判長法官  謝  家  鶴
                                        法官  洪  文  章
                                        法官  花  滿  堂
                                        法官  陳  世  淙
                                        法官  洪  佳  濱
      右正本證明與原本無異
                                              書  記  官
中      華      民      國    九十二    年      七      月      八      日


司法院資訊處製作；財團法人民間司法改革基金會備份。
